臺灣臺中地方法院刑事判決　　　　　　　96年度易字第6125號
公　訴　人　臺灣臺中地方法院檢察署檢察官
被　　　告　甲○○
上列被告因竊盜案件，經檢察官聲請簡易判決處刑（96年度速偵
字第5420號），本院臺中簡易庭認為不宜以簡易判決處刑（96年
度中簡字第3510號），改依通常程序審理，被告於準備程序中就
被訴事實為有罪之陳述，本院聽取當事人之意見後，裁定以簡式
審判程序判決如下：
    主    文
甲○○竊盜，處有期徒刑肆月；扣案之鑰匙壹支沒收。又攜帶兇
器竊盜，處有期徒刑柒月。應執行有期徒刑玖月；扣案之鑰匙壹
支沒收。
    犯罪事實及理由
一、本案除檢察官聲請簡易判決處刑書犯罪事實欄一第一行記載
    「曾因竊盜案件，經台灣台南地方法院於民國93年12月31日
    以93年度簡字第1405號判處有期徒刑4月確定，並於96 年3
    月6日執行完畢。詎仍不知悔改，竟」等語刪除，及第八行
    記載「之十字板手」更正為「之梅花扳手一支（未扣案）」
    等語，暨證據部分增列被告甲○○於本院審理時之自白外，
    其餘犯罪事實及證據均引用檢察官聲請簡易判決處刑書之記
    載（如附件）。
二、論罪科刑：
  (一)按刑法上所謂兇器，其種類並無限制，凡客觀上對於人之生
    命、身體、安全構成威脅，具有危險性之兇器均屬之，且祇
    須行竊時攜帶此種具有危險性之兇器為已足，並不以攜帶之
    初有行兇之意圖為必要（最高法院七十九年臺上字第五二五
    三號判例參照）。且按扳手、鉗子、起子等物，客觀上均足
    對人之生命、身體、安全構成威脅應認為行兇器具，持以行
    竊應成立加重竊盜罪（最高法院七十六年度臺上字第三九二
    九號判決參照）。經查，未扣案之梅花扳手一支，為被告供
    犯竊取車號Ｘ六─八七三一號車牌兩面犯行所用之物，且係
    鐵製材質、長約二十五公分，業據被告陳明在卷，足認該梅
    花扳手質地堅硬，在客觀上顯對人之生命、身體、安全構成
    威脅，均係具有危險性之兇器無訛。是核被告就竊取車號二
    八二五─ＴＹ號自用小貨車之犯行，係犯刑法第三百二十條
    第一項之竊盜罪；就竊取車號Ｘ六─八七三一號車牌兩面之
    犯行，係犯刑法第三百二十一條第一項第三款之攜帶兇器加
    重竊盜罪。
  (二)被告前因偽造有價證券、施用第一級毒品等案件，經法院判
    處應執行有期徒刑二年六月確定，再與經法院判處有期徒刑
    四月確定之竊盜案件，接續執行後，於九十五年四月二十八
    日假釋付保護管束（假釋期滿日期為九十六年三月六日），
    被告於前開假釋期間中即九十五年十月三日更犯施用第一級
    毒品之罪，經本院於九十六年四月二十四日以九十五年度訴
    字第三八二一號判處有期徒刑八月，嗣被告已於九十六年八
    月八日經撤銷假釋並應執行殘刑為八月又二十四日在案，有
    臺灣高等法院被告前案紀錄表、臺灣臺中地方法院檢察署刑
    案資料查註紀錄表、本院九十五年度訴字第三八二一號刑事
    判決、臺灣臺中監獄報請撤銷假釋報告表、法務部九十六年
    八月三日法矯字第○九六○○二九四六三號函、臺灣臺中監
    獄九十六年八月八日中監正教字第○九六○○○七九八三號
    函各一件附卷可稽，是被告本案二次竊盜犯行，均不構成累
    犯，附此敘明。
  (三)本案被告前開二次竊盜犯行，犯意各別，行為互殊，應予分
    論併罰。
  (四)爰審酌被告前有詐欺、偽造有價證券、竊盜及違反毒品危害
    防制條例等刑事犯罪紀錄，有臺灣高等法院被告前案紀錄表
    及臺灣臺中地方法院檢察署刑案資料查註紀錄表在卷可憑，
    堪認被告素行非佳，其竟仍不知悛悔警惕而履蹈前愆，不思
    以正當方法賺取財物，為貪取不法利益而竊取他人財物，其
    中並以攜帶兇器方式竊取他人汽車車牌懸掛於其先前竊得之
    贓車上，以達到其掩飾竊盜犯行之目的，犯罪動機殊值非難
    ，犯罪手段亦非平和，危害社會治安秩序情節非輕，再兼衡
    酌被告犯後均坦承犯行、態度尚稱良好，暨其犯罪動機機、
    智識程度、竊得財物之價值等一切情狀，各量處如主文所示
    之刑，並定其應執行之刑，以示懲儆。
  (五)扣案之鑰匙一支，為被告所有且供本案竊取車號二八二五─
    ＴＹ號自用小貨車之犯行所用之物，業據被告陳明在卷，爰
    依刑法第三十八條第一項第二款之規定宣告沒收。至於被告
    供犯竊取車號Ｘ六─八七三一號車牌兩面犯行所用之梅花扳
    手一支，雖係被告所有，惟未據扣案，且已遺失，亦據被告
    陳明在卷，為免執行困難，爰不宣告沒收，附此敘明。
三、應適用之法條：刑事訴訟法第四百五十二條、第二百七十三
    條之一第一項、第二百九十九條第一項前段、第三百十條之
    二、第四百五十四條第二項，刑法第三百二十條第一項、第
    三百二十一條第一項第三款、第五十一條第五款、第三十八
    條第一項第二款，刑法施行法第一條之一第一項、第二項前
    段，判決如主文。
四、如不服本判決，應於收送達後十日內向本院提出上訴書狀（
    應敘述具體理由並附繕本；上訴書狀如未敘述理由，應於上
    訴期間屆滿後二十日內補提理由書於本院），上訴於臺灣高
    等法院臺中分院。
中　　華　　民　　國　　96　　年　　12　　月　　31　　日
                  刑事第九庭    法　官　何世全
以上正本證明與原本無異。
如不服本判決，應於收受送達後10日內向本院提出上訴書狀（應
敘述具體理由並附繕本）。
上訴書如未敘述理由，應於上訴期間屆滿後20日內補提理由書於
本院。
                                書記官　童洪芳美
中　　華　　民　　國　　96　　年　　12　　月　　31　　日
附錄論罪科刑法條：
刑法第三百二十條第一項
意圖為自己或第三人不法之所有，而竊取他人之動產者，為竊盜
罪，處五年以下有期徒刑、拘役或五百元以下罰金。
刑法第三百二十一條第一項
犯竊盜罪而有左列情形之一者，處六月以上、五年以下有期徒刑
：
一、於夜間侵入住宅或有人居住之建築物、船艦或隱匿其內而犯
    之者。
二、毀越門扇、牆垣或其他安全設備而犯之者。
三、攜帶兇器而犯之者。
四、結夥三人以上而犯之者。
五、乘火災、水災或其他災害之際而犯之者。
六、在車站或埠頭而犯之者。
